【裁判字號】    97,訴,2275
【裁判日期】    970506
【裁判案由】    給付貨款
【裁判全文】
臺灣臺北地方法院民事判決              97年度訴字第2275號
原      告  花果國際有限公司
法定代理人  甲○○
訴訟代理人  戊○○
            丁○○
被      告  中百股份有限公司
                      統一編號.
法定代理人  乙○○
訴訟代理人  丙○○
上列當事人間請求給付貨款事件，本院於中華民國97年4月29日
言詞辯論終結，判決如下：
    主  文
被告應給付原告新台幣貳佰陸拾貳萬參仟陸佰肆拾肆元，及自民
國97年1月16日起至清償日止，按週年利率百分之五計算之利息
。
訴訟費用由被告負擔。
本判決第一項於原告以新台幣捌拾捌萬元供擔保後，得假執行。
    事實及理由
一、原告主張：兩造於民國（下同）96年9月1日簽訂「中百股份
    有限公司設置專櫃廠商合約書」 (以下簡稱系爭契約)約定
    由原告在被告位於台北市○○○路15號「中興百貨」設置專
    櫃，依系爭契約第5條之約定，關於原告應得之款項，本應
    由被告於次月1日屆滿45天，直接匯入原告所指定之帳戶。
    被告前曾傳出財務危機，惟因其對外發佈消息，保證不會拖
    欠設櫃廠商之款項，然被告對於96年10月份之貨款並未如期
    支付，更遑論系爭之96年11月份貨款2,623,644元，雖經原
    告數次催討，但迄今未見被告有履行之誠意，爰依系爭契約
    第5條之約定，請求被告返還未支付之貨款。並聲明：如主
    文第一項所示,及願供擔保,請准為假執行。
二、被告則以：被告與其他債權人目前尚處於債務清理階段，原
    告並亦已授權債權人代表與被告進行協商中，債權清償額度
    及清償時間應依協商結果而定，原告理當遵循，不應擅自聲
    請法院核發支付命令置辯。
三、得心證之理由：兩造簽訂系爭契約約定由原告於被告百貨公
    司設櫃，並由被告將營業總額扣除其抽成後，將其餘貨款匯
    入原告指定之銀行帳戶，詎被告對於96年11月份應匯與原告
    之貨款，竟未如期支付，依法請求被告給付該欠款, 並提出
    中百股份有限公司設置專櫃廠商合約書、對帳單通知函、被
    告開立之發票等影本為證, 而被告對於積欠原告所主張之債
    權金額亦不爭執，堪信原告主張為真實。被告雖以上述情詞
    抗辯，然未提出相關之證物，以實其說, 僅空言原告擅自聲
    請支付命令、提起訴訟，對其他債權人不公云云, 洵非可採
    。從而，原告依系爭契約關係，請求被告給付如主文第一項
    所示之金額、利息，為有理由，應予准許。
四、本件原告陳明願供擔保，請求宣告假執行，核無不合，茲酌
    定相當之擔保金額，予以准許。
五、訴訟費用負擔, 依民事訴訟法第78條,判決如主文。
中    華    民    國    97    年    5     月     6    日
                  民事第五庭    法  官  周祖民
以上正本係照原本作成
如對本判決上訴，須於判決送達後20日內向本院提出上訴狀
中    華    民    國    97    年    5     月     6    日
                                書記官  王文心


司法院資訊處製作；財團法人民間司法改革基金會備份。
